臺灣嘉義地方法院刑事判決　　　　　　 96年度簡上字第178號
上　訴　人　臺灣嘉義地方法院檢察署檢察官
被　　　告　乙○○
上列上訴人因被告恐嚇案件，不服本院嘉義簡易庭96年度嘉簡字
第736號中華民國96年5月18日第一審判決（聲請簡易判決處刑
案號：臺灣嘉義地方法院檢察署96年度偵字第2326號），提起上
訴，本院合議庭為第二審判決如下：
    主  文
原判決撤銷。
乙○○以加害生命、身體之事，恐嚇他人致生危害於安全，處拘
役拾日，如易科罰金，以新台幣壹仟元折算壹日。扣案之西瓜
刀壹把沒收。所處拘役部分，減為拘役拾伍日，如易科罰金，以
新臺幣壹仟元折算壹日。
    事  實
一、乙○○與其叔甲○○同住於嘉義縣中埔鄉瑞豐村14鄰瑞豐69
    號，二人因土地糾紛曾發生爭執，96年2月8日16時40分許，
    乙○○返家，發覺其宅後屋簷支柱遭人破壞，懷疑係甲○○
    所為，竟基於恐嚇之犯意，持其所有西瓜刀乙把，大聲喊叫
    衝至甲○○之住宅，質問甲○○是否破壞其宅後屋簷支柱，
    甲○○見狀心生畏懼。
二、案經嘉義縣警察局中埔分局移送臺灣嘉義地方法院檢察署檢
    察官偵查聲請簡易判決處刑。
    理  由
一、上開犯罪事實，業據被告乙○○坦承不諱，核與告訴人甲○
    ○、證人許小玲於偵訊及本院法官訊問時指述之情節相符，
    並有西瓜刀1把扣案可資佐證，本件事證明確，被告犯行堪
    以認定。
二、按刑法所定恐嚇，凡一切之言語、舉動足以使他人生畏懼心
　　者，均包含在內（最高法院22上字第1310號判例參照）。被
    告雖辯稱其當日前往告訴人宅內之目的，僅係為質問其宅後
    屋簷支柱係何人破壞，惟若果為如此，被告實無須攜帶西瓜
    刀前往；且事發當日被告雖未以加害告訴人身體、生命之言
    語恐嚇告訴人，惟依告訴人之證述，事發當日其係獨自1人
    在大廳內，被告持西瓜刀大聲喊叫衝至告訴人住宅，衡情其
    舉動已足使告訴人心生畏怖；足認被告係以上揭加害生命、
    身體之舉動，使告訴人生畏懼之心，致生危害於安全。核被
    告所為，係犯刑法第305條之恐嚇危害安全罪。
三、原審以被告之犯行，事證明確，予以論罪科刑，固非無見。
    惟查，原判決宣示後，中華民國九十六年罪犯減刑條例業經
    立法院於96年6月15日三讀通過，並自96年7月16日施行，該
    條例第2條第1項明定：犯罪在96年4月24日以前者，除本條
    例另有規定外，依下列規定減刑：一、死刑減為無期徒刑。
    二、無期徒刑減為有期徒刑二十年。三、有期徒刑、拘役或
    罰金，減其刑期或金額二分之一。而被告上開犯行之犯罪時
    間在96年4月24日以前，復無該條例所規定不得減刑之例外
    情形，自合於上開條例第2條第1項第3款之規定，應依法減
    其宣告刑2分之1，原審未及引用該條例之規定，就被告之宣
    告刑予以減刑，自有未洽。而檢察官循被害人甲○○之請求
    上訴，指摘被告尚且於96年5月21 日晚上10許至告訴人住處
    破壞告訴人窗戶玻璃，因認原審量刑過輕云云，惟按刑之量
    定，係實體法上賦予法院得為自由裁量之事項，倘其未有逾
    越或濫用法律所規定裁量之外部及內部性界限，並符合法規
    範之體系及目的，遵守一般有效之經驗及論理法則，即不得
    任意指為違法（最高法院75年臺上字第7033號判例參照）。
    原審基於調查審理所認定之事實，斟酌卷內所存資料及刑法
    第57條所定之一切情狀，在法定刑度內加以考慮而為量刑，
    妥適反應其所認定之犯罪事實與全案情節，罰當其罪，並無
    瑕疵可指。至於被告乙○○是否另涉毀損告訴人住家玻璃等
    情，不僅為被告所否認，且乃與本案無關之其他行為，從而
    ，本件檢察官上訴意旨指摘原審量刑過輕，為無理由。惟原
    判決既有未及斟酌減刑條例適用之處，自應由本院合議庭將
    原判決予以撤銷改判。爰審酌被告高中畢業之智識程度，僅
    因細故即對長輩持刀相向，惟其於檢察官偵訊及本院審理中
    均曾表示願對當日之行為認錯，已見悔悟等一切情狀，量處
    如主文所示之刑，並諭知易科罰金之折算標準，以資懲儆。
    並依中華民國九十六年罪犯減刑條例第2條第1項第3款規定
    ，依法減其宣告刑二分之一，併諭知易科罰金之折算標準。
    扣案之西瓜刀1把，為被告所有且供本案犯罪所用之物，業
    據被告供承在卷，爰依刑法第38條第1項第2款宣告沒收。
四、據上論斷，應依刑事訴訟法第455條之1第1項、第3 項、第
    369條第1項前段、第364條、第299條第1項前段，刑法第305
    條、第41條第1項前段、第38條第1項第2款，刑法施行法第1
    條之1第1項、第2項前段，中華民國九十六年罪犯減刑條例
    第2條第1項第3款、第7條、第9條，判決如主文。
本案經檢察官陳慧玲到庭執行職務。
中　　華　　民　　國　　96　　年　　8 　　月　　23　　日
                  刑事第五庭  審判長  法  官  林信旭
                                      法  官  張道周
                                      法　官　洪嘉蘭
上列正本證明與原本無異。
本件不得上訴。
中　　華　　民　　國　　96　　年　　8 　　月　　23　　日
                        　　          書記官　吳明蓉
附錄本判決論罪之法條：
中華民國刑法第305條
以加害生命、身體、自由、名譽、財產之事，恐嚇他人致生危害
於安全者，處2年以下有期徒刑、拘役或3百元以下罰金。
